SOBRE MÍ

Soy una persona responsable orientada a resultados, con capacidad de análisis. innovadora de alto V compromiso; pensamiento analítico y más de 10 años de experiencia en el sector TI en labores como, levantamiento y creación de documentación en ERP software, set de pruebas e identificación de defectos y bugs del ERP SEVEN, colaboración en pruebas funcionales en migración del sistema a CAPA, conocimiento SQL, pruebas de manejo de consumos web por REST y SOAP ,elaboración de reportes en sevenreport y crystal report, trabajo en equipo y puente efectivo entre desarrollo y consultoría. Manejo avanzado de excel y dashboards tanto en excel como en Power Bl.

CONTACTO

316 872 99 38

Soacha, Cundinamarca

✓ gpinzon2@gmail.com

HABILIDADES

Trabajo en equipo

Manejo Base de Datos SQL

Pruebas Integrales software ERP

Honestidad e integridad

Potencial de crecimiento

GONZALO ENRIQUE PINZÓN ZAMBRANO

FORMACIÓN

Ingeniería Industrial UNIVERSIDAD DISTRITAL FRANCISCO JOSE DE CALDAS

Culminado - Noviembre 2006

Ingeniería Eléctrica UNIVERSIDAD NACIONAL DE COLOMBIA

5 semestres cursados - 1996

Bachiller Académico
COLEGIO DISTRITAL JOSÉ MARÍA CÓRDOBA
Diciembre 1991

EXPERIENCIA LABORAL

DIGITALWARE, AREA DESARROLLO SEVEN ERP Proceso de Migración a Web Nueva Capa y elaboración y prueba de Reportes

Mayo. 2022 - Marzo 2024

- Diseño y elaboración de formularios y reportes nuevos mediante el software Sevenreport.
- Migración de reportes previamente creados por Crystal Report a ambiente Web modificando formulación y diseño interno.
- Identificar defectos en apertura de lupas, checks, funciones para campos con dependencias y documentación de pruebas con diversas combinaciones al generar los reportes
- Acompañamiento al área de desarrollo en implementación y pruebas en las modificaciones del Software SEVEN ERP en los procesos de migración.

Jefe Inmediato: Adriana Salas Teléfono: 316 751 18 96

DIGITALWARE, AREA DESARROLLO SEVEN ERP QA- Testing ERP SEVEN Administrativo, Financiero y Comercial

Febrero 2016 – Abril 2022

- Proceso de testeo y pruebas integrales al realizar mejoras o modificaciones del software SEVEN ERP, revisión y consulta de Trazas en SQL, consultas en consumo de servicios Rest y Soap.
- Proceso de testeo, pruebas de confirmación y regresión y pruebas integrales de incidentes presentados en el sistema.
- Elaboración de escenarios en ambiente de pruebas automáticas parametrizando programas y ejecutando posibles condiciones que puedan estandarizarse.
- Realización de pruebas funcionales y no funcionales del sistema, pruebas de caja negra basada en especificaciones y requerimientos del cliente.

Jefe Inmediato: Adriana Salas - Jefferson Leyva

Teléfono: 316 751 18 96

Talleres y cursos

- Curso Power Bl para el manejo de datos y creación de dashboards.
 Zaquidata.Año 2024
- ISTQB Certified Tester Foundation Level (CTFL) v4.0 (2023) Año: 2024
- Taller "Manejo de Base de datos en SQL, SQL Profyler" Año: 2021.
- Cursos "Manejo de Software ERP SEVEN, parametrización, procesos Administrativos, Financieros, Comerciales y logísticos e informes" Año: 2016-2023.
- Herramientas Avanzadas de Hojas de Cálculo. Sena Virtual 2021.
- Liderazgo, Motivación y Trabajo en Equipo. SENA 2016.
- Calidad en el Desarrollo de Software Sena Virtual 2015
- Coaching Empresarial. Año: 2011.
- Curso "Manejo de Herramientas Microsoft office 2010".SENA- 2013.

IDIOMAS

Español: Nativo

Inglés: Medio

Referencias Laborales

Luis Felipe Ramírez

Digitalware - Ophelia (Bogotá-Colombia) Gerente de Proyecto Teléfono: 301 341 58 00

Adriana Salas Sotto

Digitalware – Seven ERP (Bogotá-Colombia) Product Owner

Teléfono: 316 751 18 96

Ronaldo Andrés Cuello

Digitalware- Soporte Seven ERP ITIL-Soporte Mesa de Servicio Teléfono: 300 275 53 63

Referencias Personales

Diana Camila Buitrago

Universidad Pedagógica Nacional Magister en Comunicación-Educación Teléfono: 315 853 64 24

Luis Armando Sánchez

Casa del Imán S.A Ingeniero Metalúrgico Teléfono: 320 303 35 60

DIGITALWARE, SEVEN ERP – Consultor-Documentador

Septiembre 2013 - Enero 2016

- Elaboración de Manuales, Instructivos y ayudas del sistema en todas las áreas y procesos, tanto los Administrativos, Financieros, Comerciales y Logísticos del ERP SEVEN.
- Creación de boletín mensual con las mejoras y modificaciones realizadas del software.
- Actualización de documentación con base a los requerimientos y mejoras del sistema.

Jefe Inmediato: Javier Neira Teléfono: (601) 3 12 26 01 Ext. 107

BOHLER UDDEHOLM DE COLOMBIA S.A. – Coordinador Línea de Cuchillas Estándar

Junio 2009 – Junio 2013

- Definir el mercado objetivo y el posicionamiento de productos y precios de lista para distribuidores.
- Orientar a la fuerza de ventas / distribuidores de la línea productos Estándar a nivel nacional. Determinación del Plan de Acción de los Ejecutivos de Ventas de la línea / Distribuidores. Determinar y coordinar la ejecución del programa de capacitación técnica y comercial referente a la línea.
- Definir los niveles de inventario necesarios para cada ítem del stock. Definir y controlar los indicadores de gestión para la línea, por ejemplo: Rentabilidad por cliente y producto
- Manejo de SAP para ofertas, pedidos, facturas, informes e inventarios y creación de códigos de productos.

Jefe Inmediato: Alejandro Lozada

Teléfono: 364 73 00

ACEROS BOEHLER DE COLOMBIA. Asistente Industrial Línea de Cuchillas

Marzo 2007 - Mayo 2009

- Programar la producción en la fabricación de cuchillas especiales y guillotinas; realizar seguimiento del cumplimiento a los pedidos, realizar el control de los inventarios.
- Elaborar y entregar a la Gerencia de Línea cuchillas especiales informe estadístico del presupuesto mensual con respecto a las ventas diarias.
- Realizar reporte mensual de material consumido por el área industrial con respecto a traslados de localización y ordenes de trabajo realizadas, realizar descarga de material en el módulo de inventarios de SAP.

Jefe Inmediato: Jhovanny Longas Teléfono: 364 73 00 Ext. 234